最高法院刑事判決　　　　　　一○○年度台上字第三二六六號
上　訴　人　李寶華
選任辯護人　楊貴森律師
上列上訴人因違反毒品危害防制條例案件，不服台灣高等法院中
華民國一００年五月三日第二審判決（九十九年度上訴字第二六
六四號，起訴案號：台灣板橋地方法院檢察署九十八年度偵字第
二二九八一號），提起上訴，本院判決如下：
    主  文
上訴駁回。
    理  由
按刑事訴訟法第三百七十七條規定，上訴於第三審法院，非以判
決違背法令為理由，不得為之。是提起第三審上訴，應以原判決
違背法令為理由，係屬法定要件。如果上訴理由書狀並未依據卷
內訴訟資料，具體指摘原判決不適用何種法則或如何適用不當，
或所指摘原判決違法情事，顯與法律規定得為第三審上訴理由之
違法情形，不相適合時，均應認其上訴為違背法律上之程式，予
以駁回。本件原審審理結果，認為上訴人李寶華(一)基於營利目的
，或與已判決確定之廖正中共同販賣第二級毒品甲基安非他命予
陳彥甫五次，或自己單獨販賣予陳彥甫一次；(二)與廖正中共同轉
讓禁藥甲基安非他命予賴延熏二次；(三)基於營利目的，販賣第一
級毒品海洛因予吳信輝未得逞；(四)同時轉讓第一級毒品海洛因與
禁藥甲基安非他命予龔絢莞等犯行明確，因而撤銷第一審科刑之
判決，改判仍論處上訴人如原判決附表所示十罪刑（均累犯，主
刑定應執行有期徒刑十五年），已詳其調查、取捨證據之結果
及憑以認定犯罪事實之心證理由，並就上訴人否認犯行之供詞及
所辯各語認非可採，予以論述。查原判決係綜合上訴人之部分供
述，證人廖正中、陳彥甫、賴延熏、吳信輝與龔絢莞等人證詞，
及卷附上訴人或廖正中與陳彥甫、賴延熏、吳信輝及龔絢莞等人
通話之通訊監察譯文，暨案內其他證據資料，本於推理作用，分
別定其取捨而資為判斷犯罪事實，並非單憑上開證人之指證為唯
一證據，要無上訴意旨所指缺乏補強證據之違法可言。而原判決
業已依上訴人之警詢陳述，於理由內說明其所有之海洛因、甲基
安非他命等毒品之來源，係在新北市○○區○○路向綽號「阿文
」者所購買，每次購買數量及金額不一定等語，並據以論述上訴
人有償交付毒品甲基安非他命、海洛因予陳彥甫、吳信輝，均係
基於營利之目的各情，復依案內資料逐一說明陳彥甫、賴延熏、
吳信輝與龔絢莞等人所取得者為甲基安非他命、海洛因等物之論
據，核屬原審審判職權之合法行使，難謂有上訴意旨所指之判決
不載理由之違誤。至上訴人聲請之證人吳國民，業經原審傳喚無
著，原判決既已說明吳國民因另案經法院發布通緝，已屬所在不
明等由，上訴人復未依刑事訴訟法第一百七十六條之二促使該證
人到場，其據以指摘原審有調查未盡之違法，即難認係合法。原
判決理由說明上訴人販賣毒品海洛因予吳信輝未遂部分，應依刑
法第二十五條第二項規定，按既遂犯之刑減輕之，及又適用同法
第五十九條規定酌減其刑等旨，自係依法遞減之，而無適用法則
不當之情形。上訴意旨置原判決所為明白論斷於不顧，仍持已為
原判決指駁之陳詞再事爭辯，或對於事實審法院取捨證據與自由
判斷證據證明力之職權行使，徒以自己之說詞，任意指為違法，
或單純為事實上枝節性之爭辯，要與法律規定得為第三審上訴理
由之違法情形，不相適合。其上訴違背法律上之程式，應予駁回
。
據上論結，應依刑事訴訟法第三百九十五條前段，判決如主文。
中    華    民    國  一○○  年    六    月   十六   日
                      最高法院刑事第十一庭
                          審判長法官  賴  忠  星  
                                法官  呂  丹  玉  
                                法官  吳      燦  
                                法官  蔡  名  曜  
                                法官  葉  麗  霞  
本件正本證明與原本無異
                                      書  記  官  
中    華    民    國  一○○  年    六    月   二十   日
                                                      K